# 请教各位专家公司重大行政处罚被撤销的账务处理

提问人：老厚 时间：2022-06-02 19:38:33
请教：公司在去年受到的大额的行政处罚，相关罚金已记入了 21 年的营业外支出，公司在收到处罚后，申请了行政复议，复议结果仍然是维持原处罚。但近日收到处罚撤销的通知，原罚没资金将退回请问，应对如何进行账务处理？

回答人：chenyiwei
在实际收到退回的原罚款金额时，确认为营业外收入。即使该处罚最终被撤销，但当时在接到处罚通知时据此作出会计处理并不是一项会计差错。